【裁判字號】    99,易,2362
【裁判日期】    991207
【裁判案由】    竊盜
【裁判全文】
臺灣高雄地方法院刑事判決              99年度易字第2362號
公  訴  人  臺灣高雄地方法院檢察署檢察官
被      告  林國平
上列被告因竊盜案件，經檢察官提起公訴（99年度偵字第34361
號），本院判決如下：
    主  文
林國平共同犯竊盜未遂罪，累犯，處有期徒刑陸月，如易科罰金
，以新臺幣壹仟元折算壹日。
    事  實
一、林國平係瘖啞人，前於民國96年間因竊盜案件，經臺灣彰化
    地方法院判處有期徒刑3 月確定，於97年4 月29日易科罰金
    執行完畢。猶不知悔改，於99年11月1 日11時30分許，見郭
    素敏將車牌號碼911-HGN 號機車停放在高雄縣梓官鄉○○路
    245 號前，並將其所有之咖啡色包包1 只（內有現金新臺幣
    30萬元）置於機車置物箱內，再至附近買便當，認有機可趁
    ，竟與某真實姓名年籍不詳之瘖啞成年男子，基於意圖為自
    己不法所有之犯意聯絡，由該瘖啞男子在旁把風並遮住郭素
    敏之視線後，由林國平騎車牌號碼719- BCZ號機車靠近911-
    HGN 號機車後方，以徒手扳開911-HGN 號機車置物箱方式，
    將手伸進置物箱內，著手竊取而欲拿出上開咖啡色包包時，
    為郭素敏發覺，遂上前喝止，並以手、腳擋住719-BCZ 號機
    車，以防止林國平駕車逃逸，林國平因而未能抽出置物箱內
    咖啡色包包，然該瘖啞男子上前將郭素敏右手拉開、示意林
    國平立刻逃逸，但因多名路人圍觀且報警處理，林國平旋即
    遭到場之警方逮捕而未遂，另名瘖啞男子則趁隙逃逸。
二、案經高雄縣政府警察局岡山分局報告臺灣高雄地方法院檢察
    署檢察官偵查起訴。
    理  由
一、本件被告林國平( 下稱被告) 所犯係死刑、無期徒刑、最輕
    本刑為3 年以上有期徒刑以外之罪，其於準備程序中就被訴
    事實為有罪之陳述，經本院告知簡式審判程序之旨，並聽取
    檢察官及被告意見後，裁定進行簡式審判程序。又本件卷內
    之人證、物證、書證等證據，依刑事訴訟法第273 條之2 規
    定，不受第159 條第1 項關於傳聞法則規定之限制，依法均
    有證據能力，合先敘明。
二、本件下手竊盜但未得逞之事實，迭據被告於警偵訊及本院審
    理時供承不諱，核與證人即被害人郭素敏於警詢中證述之情
    節大致相符，並有高雄縣政府警察局岡山分局扣押筆錄、贓
    物認領保管單各1 紙及現場照片6 紙等件在卷可稽，足認被
    告之自白與事實相符，堪予採為本案論罪科刑之依據。至被
    告稱本件竊盜犯行沒有共犯云云，惟被害人郭素敏於警詢時
    證稱：「歹徒有2 人，均係比手劃腳的瘖啞人士，其中1 人
    阻擋我去路及視線，另一人即被告則強拉我機車置物箱，我
    發現後馬上拉住被告」( 偵卷第9 頁、第10頁) ，復有員警
    偵查報告1 紙在卷可佐( 偵卷第4 頁) ，足認確有另一名瘖
    啞男子與被告共犯本件竊盜犯行無訛，是本件事證明確，被
    告竊盜犯行，堪以認定，應依法論科。
三、按竊盜罪既遂或未遂之判斷，係以物之原持有支配關係之破
    壞，與新持有支配關係之建立與否為判斷之依據，即他人之
    物尚未入行竊者之實力支配下者，則屬未遂，反之，則應以
    既遂論擬，最高法院17年上字第509 號判例意旨可資參照。
    本件被告徒手扳開機車置物箱，將手伸進置物箱內，尚未抽
    出置物箱內咖啡色包包之際，即為郭素敏發覺而未能得逞，
    顯然被告尚未將該咖啡色包包置於自己實力支配下，核其所
    為，係犯刑法第320 條第3 項、第1 項之普通竊盜未遂罪。
    被告與該瘖啞男子，分別為著手行竊及把風行為，有犯意聯
    絡及行為分擔，均為共同正犯。被告前曾於96年間因竊盜案
    件，經臺灣彰化地方法院判處有期徒刑3 月確定，甫於97年
    4 月29日易科罰金執行完畢，此有臺灣高等法院被告前案紀
    錄表1 份在卷可按，其5 年以內故意再犯本件有期徒刑以上
    之罪，為累犯，應依刑法第47條第1 項規定加重其等之刑。
    被告於甫扳開機車置物箱，正準備竊取其內財物之際，即為
    郭素敏發覺而未得逞，為未遂犯，爰依刑法第25條第2 項之
    規定減輕其刑。本件被告為瘖啞人，酌依刑法第20條規定減
    輕其刑。被告同有刑之加重及減輕事由，應予先加重後遞減
    之。爰審酌被告與另名瘖啞男子共同竊取被害人機車置物箱
    內財物，且欲竊取機車置物箱內現金高達新臺幣30萬元，犯
    罪情節非輕，所幸尚未得手即遭查獲，然其行為實有不該，
    並斟酌被告前有多次竊盜前科，有臺灣高等法院被告前案紀
    錄表在卷可憑，及其犯後坦認犯行等一切情狀，量處有期徒
    刑6 月及諭知易科罰金之折算標準，以資懲儆。
據上論斷，應依刑事訴訟法第273 條之1 第1 項、第299 條第1
項前段，刑法第28條、第320 條第1 項、第47條第1 項、第25條
第2 項、第20條、第41條第1 項前段，刑法施行法第1 條之1 第
1項 、第2 項前段，判決如主文。
本案經檢察官曾財和到庭執行職務。
中    華    民    國    99    年    12    月    7     日
                  刑事第八庭    法  官  陳俊宏
以上正本證明與原本無異。
如不服本判決應於收受判決後10日內向本院提出上訴書狀，並應
敘述具體理由。其未敘述上訴理由者，應於上訴期間屆滿後20日
內向本院補提理由書(均須按他造當事人之人數附繕本)「切勿逕
送上級法院」。
中    華    民    國    99    年    12    月    7    日
                                書記官  李崑良
中華民國刑法第320條第1項、第3項
意圖為自己或第三人不法之所有，而竊取他人之動產者，為竊盜
罪，處5  年以下有期徒刑、拘役或 5 百元以下罰金。
前二項之未遂犯罰之。
中華民國刑法施行法第1條之1
中華民國94年1 月7 日刑法修正施行後，刑法分則編所定罰金之
貨幣單位為新臺幣。
94年1 月7 日刑法修正時，刑法分則編未修正之條文定有罰金者
，自94年1 月7 日刑法修正施行後，就其所定數額提高為30倍。
但72年6 月26日至94年1 月7 日新增或修正之條文，就其所定數
額提高為3倍。

司法院資訊處製作；財團法人民間司法改革基金會備份。
